臺灣高等法院交通事件裁定
　　　　　　　　 100年度交抗字第728、729、730、731、732號
　抗　告　人
　即受處分人　連惠珠
上列抗告人因違反道路交通管理處罰條例案件，不服臺灣基隆地
方法院，中華民國100年5月12日所為裁定（100年度交聲字第5、
6、7、8、9號），提起抗告，本院裁定如下：
    主  文
抗告駁回。
    理  由
一、抗告意旨略以：原處分機關對抗告人先後五次於同一處所停
    車行為認有違規停放之事實而予以連續舉發，惟該處所係在
    抗告人之營業場所前，原處分機關於連續處罰前理應踐行告
    誡處分，進而使抗告人不再為該行為，詎原處分機關並未通
    知抗告人改善，卻僅係一味的開單處罰，顯構成「裁量怠惰
    」或「裁量濫用」，再者，原處分機關為連續處罰時，仍應
    就義務人違法情節與罰鍰累積金額之比例，妥為衡量，避免
    對人民權利造成過度侵害，而違反比例原則，為此依法提起
    抗告，請求撤銷原裁定云云。
二、按「汽車臨時停車時，應依下列規定：…三、設有禁止臨時
    停車標誌、標線處所不得臨時停車。」、「汽車停車時，應
    依下列規定：一、禁止臨時停車處所不得停車。」，道路交
    通安全規則第111 條第1 項第3 款、第112 條第1 項第1 款
    分別訂有明文。而設於路側、標繪於路面上之紅色實線為禁
    止臨時停車線，禁止時間為全日24小時，此觀道路交通標誌
    標線號誌設置規則第149 條、第169 條規定即明。又「汽車
    駕駛人停車時，有下列情形之一者，處新臺幣600 元以上12
    00元以下罰鍰：一、在禁止臨時停車處所停車。」、「汽車
    駕駛人之行為有下列情形之一，當場不能或不宜攔截製單舉
    發者，得逕行舉發：…七、經以科學儀器取得證據資料證明
    其行為違規。前項第7 款之科學儀器應採固定式，並定期於
    網站公布其設置地點。但汽車駕駛人之行為屬下列情形之一
    者，不在此限：…四、違規停車而駕駛人不在場。…第1 項
    逕行舉發，應記明車輛牌照號碼、車型等可資辨明之資料，
    以汽車所有人為被通知人製單舉發。」、「第7 條之2 之逕
    行舉發案件有下列情形之一者，得連續舉發：…二、逕行舉
    發汽車有第56條第1 項或第57條規定之情形，而駕駛人、汽
    車所有人、汽車買賣業、汽車修理業不在場或未能將汽車移
    置每逾2 小時。」，分別為道路交通管理處罰條例第56條第
    1 項第1 款、第7 條之2 第1 項第7 款、第2 項但書第4 款
    、第4 項、第85條之1 第2 項第2 款所明定。
三、查抗告人即受處分人連惠珠所有之車牌號碼5377-DF號自用
    一般小客車（下稱系爭汽車），分別於民國（下同）99年11
    月3日12時10分許、99年11月4日13時38分許、99年11月5日
    13時6分許、99年11月10日14時22分許、99年11月11日14時
    49分許，在臺北縣汐止市（現改制為新北市汐止區○○○街
    51及55號前劃設有紅色實線禁止臨時停車線之路段違規停車
    ，經新北市政府警察局汐止分局執勤員警發覺後，以抗告人
    有於禁止停車處所停車之違規行為，逕行拍照舉發，嗣抗告
    人不服五次舉發事實，原處分機關認抗告人上揭違規事實屬
    實，乃對抗告人各次違規行為，分別裁處罰鍰新台幣（下同
    ）900元等情，此有現場採證照片10張（每次均由前方、後
    方各拍攝1張）、臺北縣政府警察局北縣警交字第CS0000000
    號、第CS0000000號、第CS0000000號、第CS0000000號、第
    CS0000000號舉發違反道路交通管理事件通知單影本各1紙、
    臺北縣政府警察局汐止分局99年12月14日北縣警汐交裁字第
    0990044791號書函1份、交通部公路總局臺北區監理所基隆
    監理站基監字第裁42-CS0000000號、第裁42-CS0000000號、
    第裁42-C S0000000號、第裁42-CS0000000號、第裁42-CS00
    00000號違反道路交通管理事件裁決書各1紙及公路監理電子
    閘門查詢列印之系爭汽車車籍資料1份在卷可稽。茲觀諸採
    證照片可知，系爭汽車於99年11月3日、99年11月4日、99年
    11月5日及99年11月10日先後四次為警拍照時，除時間互異
    外，其停放路旁之位置亦各不相同（99年11月3日車頭擋住
    巷口、車尾緊鄰第31號停車位，99年11月4日車頭緊鄰第32
    號停車位、車尾擋住巷口，99年11月5日車頭擋住巷口、車
    尾緊鄰第31號停車位，99年11月10日車頭緊鄰第32號停車位
    、車尾擋住巷口），足認期間均曾經移動，該四日之採證照
    片所呈現系爭汽車違規事實，確係四次獨立之違規停車行為
    無訛；至於99年11月11日該車為警拍照時停放路旁之位置，
    固與99年11月10日為警拍照時極為相似（均係車頭緊鄰第32
    號停車位、車尾擋住巷口），惟該二次拍照時間已相隔逾24
    小時，縱系爭車輛於該段期間內並未移動，惟依道路交通管
    理處罰條例第 85條之1第2項第2款之規定，員警就該違規停
    車行為亦得連續舉發，故99年11月11日該次逕行舉發汽車違
    規停車行為仍屬合法。又抗告人雖以原處分機關未於連續處
    罰前踐行告誡處分，顯構成「裁量怠惰」或「裁量濫用」等
    語為辯，惟依卷附現場採證照片顯示，違規地點劃設有紅色
    實線禁止臨時停車線，足見違規地點確係在禁止停車之規制
    範圍之內，而違反道路交通管理事件統一裁罰基準及處理細
    則第12條第1項固列舉 16款得對違規行為人施以勸導、免予
    舉發之事由，包括「駕駛汽車因上、下客、貨，致有本條例
    第55條之情形，惟尚無妨礙其他人、車通行、「深夜時段（
    0至6時）停車，有本條例第56條之情形」、「因客觀具體事
    實，致違反本條例規定係出於不得已之行為」等事由，然本
    件抗告人五次為警舉發違規情形均  非「臨時停車」（指車
    輛因上、下人、客，裝卸物品，其引擎未熄火，停止時間未
    滿3分鐘，保持立即行駛之狀態）， 且非在深夜時段所為，
    復無客觀事證顯示係毫無替代選擇、出於不得已之行為，難
    認符合前述執法人員得視情況以勸導代替舉發之要件，易言
    之，員警對於抗告人五次違規停車之行為，並無裁量決定不
    予舉發之權限，況抗告人既於該處設立營業處所、頻繁出入
    ，就地面劃設有紅色實線之禁止臨時停車線自應知之甚詳，
    其空言主張員警舉發前應給其一次警告機會云云，自不足採
    。原處分機關因而就抗告人上述違規於禁止臨時停車之處所
    停車之行為，依上開法條，對抗告人各裁處罰鍰 900元，核
    無違誤，量罰亦符合違反道路交通管理事件統一裁罰基準表
    之規定，亦屬妥適，抗告意旨另稱所為之裁罰對人民權利造
    成過度侵害、違反比例原則云云，顯係就處分機關得自由裁
    量之事項予以空言指駁，自無可採。原審因而認抗告人之聲
    明異議為無理由，而予以駁回，經核亦無不合，抗告人之抗
    告意旨猶執陳詞指摘原審裁定不當，尚難認有理由，應予駁
    回。
四、據上論結，應依道路交通案件處理辦法第25條，刑事訴訟法
    第412條，裁定如主文。
中    華    民    國   100    年    7     月    4     日
                刑事第八庭  審判長法  官  張傳栗
                                  法  官  劉嶽承
                                  法  官  黃斯偉
以上正本證明與原本無異。
不得再抗告。
                                  書記官  王秀雲
中    華    民    國   100    年    7     月    4     日